---
title: "EDA"
author: "EMAD"
date: "28/3/2020"
output: pdf_document
---

Librerías
```{r}
library(readr)

library(tidyverse)
library(corrplot)
library(Hmisc)
library(pROC)
library(DMwR)
library(plotrix)
library(RColorBrewer)
library(FSelector)
```

Carga de datos
```{r}
dataset <- read_csv("datos/train.csv") #localización del dataset
dataset <- as.data.frame(dataset)
```

Eliminar de ID del conjunto de entrenamiento
```{r}
dataset$id<-NULL
```

EDA
```{r}
dim(dataset)
any(is.na(dataset))
str(dataset)
summary(dataset)
```

Desbalanceo de la clase dependiente
```{r}
table(dataset$y)

ggplot(dataset %>% group_by(y) %>% summarise(Count = n()), aes(x=y, y=Count)) +
  geom_bar(aes(y, Count), stat = "identity", fill = "indianred1") +
  scale_x_continuous(breaks=c(0:9)) +
  geom_label(aes(y, Count, label = Count), vjust = 1 ) +
  theme(axis.text.x = element_text(angle = 0, hjust = 1)) +
  ggtitle("Nº observaciones y")
```


```{r}
t = table(dataset$y)
n_classes <- c(t[[1]],t[[2]],t[[3]],t[[4]],t[[5]],t[[6]],t[[7]],t[[8]],t[[9]])

pct <- round(n_classes/sum(n_classes)*100,digits=2)

lbls.legend <- levels(as.factor(dataset$y))
lbls.pct <- paste(pct,"%", sep="")

pie(n_classes,
    labels=lbls.pct,
    clockwise=TRUE,
    col=brewer.pal(7,"Set1"),
    border="white",
    radius=0.7,
    cex=0.8,
    main="class y distribution")


legend("bottomright",legend=lbls.legend,bty="n", fill=brewer.pal(7,"Set1"))
```

Pie3D chart
```{r}
lbls <- paste(pct,"% ", "[", lbls.legend, "]",sep="")

pie3D(n_classes, labels=lbls, explode=0.1, main="pie3d class y distribution", mar=c(2,2,2,2))
```

Histogramas de las variables X
```{r}
histX<-function (x,datos) {
  n = names(datos)[x]
  hist(datos[,x], main=paste("Histogram", n), xlab=n, col="grey")
}

par(mfrow=c(2,4)); 
x<-sapply(2:(dim(dataset)[2]-1), histX, datos=dataset); 
par(mfrow=c(1,1))

```

Histogramas de las variables X (ggplot)
```{r}
histX_ggplot <- function(x, datos){
  label.x = names(datos)[x]
  h = ggplot(data = dataset, aes(x=datos[,x], y=..density..)) +
    labs(y="", x = label.x) +
    geom_histogram(fill="orange",color="red",alpha = 0.5,bins =100) + geom_density()
  
  #ggplotly()
  show(h)
}

h.list = sapply(2:(dim(dataset)[2]-1), histX_ggplot, datos=dataset);
```

Boxplot de cada variable en relacion a la clase

```{r}
boxplotX_ggplot <- function(x, datos){
  label.x = names(datos)[x]
  bx = ggplot(datos, aes(factor(y), datos$X_0)) + 
    labs(y="", x = label.x) +
    geom_boxplot(aes(fill = factor(y)))
  
  #ggplotly()
  show(bx)
}

bx.list = sapply(2:(dim(dataset)[2]-1), boxplotX_ggplot, datos=dataset);
```

Se dibuja un boxplot para encontrar qué variables contienen posibles outliers, en todo su conjunto:
```{r}
boxplot(scale(dataset[, 2:12]), ylim=c(-8,8), col="grey")
boxplot(scale(dataset[, 13:21]), ylim=c(-8,8), col="grey")
boxplot(scale(dataset[, 22:30]), ylim=c(-8,8), col="grey")
```


Matriz de correlacion
```{r}
m.cor <- cor(dataset[2:30], method = "pearson")
round(m.cor, digits = 2)

corrplot(m.cor, order = "AOE", method = "shade", tl.cex = 0.65)
```